臺灣彰化地方法院刑事判決
111年度交訴字第139號
公  訴  人  臺灣彰化地方檢察署檢察官
被      告  許騰元




上列被告因公共危險等案件，經檢察官提起公訴（111年度調偵
字第441號），被告於本院審理時，就被訴事實為有罪之陳述，
本院裁定改進行簡式審判程序，並判決如下：
    主    文
許騰元犯駕駛動力交通工具發生交通事故致人傷害逃逸罪，處有
期徒刑陸月，如易科罰金，以新臺幣壹仟元折算壹日。
被訴過失傷害部分公訴不受理。
    犯罪事實及理由
壹、實體部分
一、本件犯罪事實、證據，除補充、更正如下者外，其餘均引用
    臺灣彰化地方檢察署檢察官起訴書之記載（如附件）：
　　㈠起訴書犯罪事實第一點第10行「右側膝部擦傷之傷害」後
      ，增列「（許騰元所涉過失傷害罪嫌，業經撤回告訴，由
      本院為不受理之判決）」。
　　㈡證據部分所援引之起訴書證據並所犯法條第一點，僅保留
      該點第1行「上開犯罪事實...」起至第5行之「...等件在
      卷可稽」，其餘均予刪除。
　　㈢證據部分增列「被告許騰元於本院準備程序及簡式審判程
      序之自白」。
二、論罪科刑
　　㈠核被告所為，係犯刑法第185條之4第1項前段之駕駛動力交
      通工具發生交通事故致人傷害逃逸罪。
　　㈡爰以行為人之責任為基礎，審酌被告騎乘機車本應注意行
      車安全，恪遵交通規則，卻貿然由右側超越前方由告訴人
      所駕騎之機車，並因未保持安全間隔而以其左腳與該機車
      發生碰撞，致告訴人人、車倒地，被告卻未即刻下車為任
      何必要救治措施或報警處理，反逕行自騎車離去，罔顧告
      訴人之生命、身體安全，所為實該非難。然考量被告自偵
      查至審理均能坦承犯行，告訴人所受傷勢尚非嚴重，暨被
      告自陳係高中畢業、目前無業、已婚、無子女、沒有人需
      要其扶養之智識程度、經濟與家庭生活等一切情狀，量處
      如主文所示之刑，並諭知易科罰金之折算標準。
貳、公訴不受理部分
一、公訴意旨另以：被告許騰元於民國110年5月4日上午7時28分
    許，駕騎車牌號碼000-000號普通重型機車，沿彰化縣彰化
    市民生地下道機車優先車道由東往西方向行駛時，原應注意
    車前狀況及兩車併行之間隔；超越前車時應與前車左側保持
    半公尺以上之間隔超過，而依當時天候晴、日間自然光線、
    路面柏油路乾燥無缺陷、無障礙物且視距良好等情形，並無
    不能注意之情事，竟疏未注意及此，貿然由右側超越前方由
    告訴人游本松所駕騎之車牌號碼000-000號普通重型機車，
    並因未保持安全間隔而以其左腳與該機車發生碰撞，致游本
    松人、車倒地，並受有腦震盪、右側肩膀擦傷、右側膝部擦
    傷之傷害。因認被告涉犯刑法第284條前段之過失傷害罪嫌
    。　
二、按告訴乃論之罪，告訴人於第一審辯論終結前，得撤回其告
    訴，又告訴經撤回者，法院應諭知不受理之判決，並得不經
    言詞辯論為之，刑事訴訟法第238條第1項、第303條第3款及
    第307條分別定有明文。又按倘案件應為免訴或不受理諭知
    判決（含一部事實不另為免訴或不受理諭知之情形）時，因
    屬訴訟條件欠缺之程序判決，與被告已為之有罪陳述，並無
    衝突，且與犯罪事實之認定無關，而與簡式審判僅在放寬證
    據法則並簡化證據調查程序，並非免除法院認事用法職責，
    亦無扞格，更符合簡式審判程序為求訴訟經濟、減少被告訟
    累之立法意旨，此時法院既係於尊重當事人之程序參與權後
    ，改行簡式審判程序，如檢察官於訴訟程序之進行中，未曾
    異議，而無公訴權受侵害之疑慮時，縱使法院並未行通常審
    判程序，以避免訴訟勞費，仍屬事實審法院程序轉換職權之
    適法行使，不能指為違法（最高法院111年度台上字第1289
    號判決意旨可資參照）。
三、查本件被告因過失傷害案件，由告訴人提出告訴後，經檢察
    官提起公訴，認被告係犯刑法第284 條前段之過失傷害罪，
    依同法第287條前段之規定，須告訴乃論，茲因被告與告訴
    人已成立調解，並據告訴人具狀撤回告訴，有本院調解程序
    筆錄及刑事撤回告訴狀各1份在卷可佐（院卷第87至92頁、
    第97頁），揆諸首揭規定，爰不經言詞辯論，就此部分逕為
    不受理判決。
參、依刑事訴訟法第273條之1第1項、第299條第1項前段、第310
    條之2、第454條、第303條第3款、第304條，判決如主文。
肆、如不服本判決，得自判決送達之日起20日內，向本院提出上
    訴狀，上訴於本院第二審合議庭（須附繕本）。
本案經檢察官何蕙君提起公訴，檢察官黃智炫到庭執行職務。
中　　華　　民　　國　　111 　年　　11　　月　　25　　日
                  刑事第六庭  法  官  林明誼
以上正本證明與原本無異。
如不服本判決應於收受判決後20日內向本院提出上訴書狀，並應
敘述具體理由。其未敘述上訴理由者，應於上訴期間屆滿後20日
內向本院補提理由書(均須按他造當事人之人數附繕本)「切勿逕
送上級法院」。
告訴人或被害人對於判決如有不服具備理由請求檢察官上訴者，
其上訴期間之計算係以檢察官收受判決正本之日期為準。
中　　華　　民　　國　　111 　年　　11 　 月　　25 　 日
                              書記官  許原嘉
附錄論罪科刑條文：
中華民國刑法第185條之4
駕駛動力交通工具發生交通事故，致人傷害而逃逸者，處6月以
上5年以下有期徒刑；致人於死或重傷而逃逸者，處1年以上7年
以下有期徒刑。
犯前項之罪，駕駛人於發生交通事故致人死傷係無過失者，減輕
或免除其刑。

（附件：起訴書）